臺灣高等法院臺中分院民事裁定　　　　　 96年度抗字第465號
抗　告　人　丁○○
抗　告　人　甲○○○○○○○○.
相　對　人　丙○○
相　對　人　合作金庫商業銀行股份有限公司
法定代理人　乙○○
上列當事人間停止執行事件，抗告人對於中華民國96年8月16日
臺灣彰化地方法院95年度聲字第664號裁定提起抗告，本院裁定
如下：
    主  文
抗告駁回。
抗告程序費用由抗告人連帶負擔。
    理  由
一、抗告意旨略以：相對人即債權人合作金庫銀行股份有限公司
    誤認抗告人所有坐落甲標中彰化縣彰化巿中山路3段865號（
    建號:5345 號）之建物為債務人所有而聲請拍賣，依民法第
    767條應負不繼續侵害所有權之義務。又點交本屬執行程序
    ，而抗告人願供擔保，符合強制執行法第18條第2項：「依
    聲請定相當確實之擔保」之要件，原法院自應就點交之執行
    裁定停止執行。次按強制執行中拍賣之不動產為第三人所有
    者，其拍賣為無效。所有權人於執行終結後，亦得提起回復
    所有權之訴請求返還，法院判令返還時，原發管業證書當然
    失其效力，法院自得命其繳銷，業經司法院院字第578號解
    釋在案（最高法院30年上字第2203號判例參照），本件涉及
    抗告人之所有權，抗告人以系爭建物經營「龍佑機械行」，
    倘不停止點交之執行，抗告人之損害難以回復，將來非以金
    錢可得賠償，故原裁定謂以：「執行法院於第三人異議之訴
    判決前執行點交，並不影響第三人之權益」，顯違事實。另
    抗告人已於96年3月12日向原法院提起第三人異議之訴、及
    回復所有權之訴，包括確認相對人丙○○請求交付占有及點
    交之權利不存在。抗告人復依民法第767條「得防止之」之
    規定，請求防止相對人請求占有及點交，該案經原法院以96
    年度重訴字第33號審理中，抗告人因建築而原始取得之事實
    ，業經原法院調查證據屬實，及證人周進旺及建築人員林志
    昌、梁樹森及謝國達証述在案，抗告人自得依民法第767條
    之規定，排除相對人聲請占有及點交，惟原執行法院仍執意
    點交，侵害抗告人所有權，並駁回停止執行之聲請，有所不
    當等語。
二、按第三人就執行標的物有足以排除強制執行之權利者，得於
    強制執行程序終結前，向執行法院對債權人提起異議之訴。
    又強制執行程序開始後，除法律另有規定外，不停止執行。
    有回復原狀之聲請，或提起再審或異議之訴，或對於和解為
    繼續審判之請求，或提起宣告調解無效之訴、撤銷調解之訴
    ，或對於許可強制執行之裁定提起抗告時，法院因必要情形
    或依聲請定相當並確實之擔保，得為停止強制執行之裁定。
    強制執行法第15條第1項、及第18條定有明文。則依上開規
    定，提起第三人異議之訴、及聲請供擔保停止強制執行，均
    須於強制執行程序終結前為之；又所謂「強制執行程序終結
    」者，於不動產拍賣之場合，係指不動產拍定後法院核發並
    由拍定人取得權利移轉證書之日，為拍賣程序之終結（司法
    院院字第2776號解釋第(七)項、最高法院86年台抗字第606號
    裁判、80年台抗字第399號裁判參照），而強制執行程序已
    告終結，即無停止強制執行之問題。
三、經查：相對人即債權人合作金庫銀行股份有限公司聲請執行
    相對人即債務人周進旺所有不動產，抗告人主張其向周進旺
    承租土地，並出資興建彰化市○○路○段865號系爭未保存登
    記之建物於其上，原執行法院將系爭未保存建物一併拍賣，
    其已於96年3月12日向原法院提起96年度重訴字第33號第三
    人異議之訴，訴請撤銷執行程序，並聲請原法院於96年4月
    14日以96年度聲字第263號裁定，由其供擔保後停止執行，
    其已於96年4月23日提存擔保金，向原執行法院聲請停止執
    行，惟原執行法院仍定於96年8月23日執行履勘、及後續點
    交等程序，爰聲明異議，請求依法停止執行等語。然查相對
    人周進旺所有拍賣之不動產，其中甲標（含系爭未保存登記
    建物）已於96年3月8日由丙○○得標拍定，並經原執行法院
　　於96年4月9日以彰院賢執丁95年度執字第4639號函核發不動
  　產權利移轉證書予甲標拍定人即第三人丙○○一節，業經本
    院前於本院96年度抗字第400號停止執行事件中，核閱上開
    執行全卷查明屬實。依最高法院上開裁判意旨，本件強制執
    行程序於96年4月9日核發不動產權利移轉證書予拍定人時，
    即告終結。抗告人雖於96年3月12日向原法院提起96年度重
    訴字第33號第三人異議之訴，訴請撤銷本件執行程序，惟強
    制執行程序開始後，除法律另有規定外，不停止執行，抗告
    人應另依強制執行法第18條第2項規定，聲請法院裁定為相
    當並確實之擔保，並提供該擔保金後，始得向執行法院聲請
    停止強制執行，抗告人雖主張其於96年4月23日已提存擔保
    金後，並向原執行法院聲請停止執行，惟原執行法院既已於
    96年4月9日即核發不動產權利移轉證書予拍定人，本件強制
    執行程序已告終結，抗告人聲請停止本件強制執行程序，即
　　屬無據。至執行法院於程序終結後所為之履勘現場、執行點
  　交行為，係依拍定人聲請之另一執行程序。原法院駁回抗告
    人之聲明異議，部分理由雖有不同，惟結論並無不合，抗告
　　人執詞提起本件抗告，為無理由，應予駁回。
四、依強制執行法第30條之1，民事訴訟法第495條之1第1項、第
    449條第1項、第95條、第78條裁定如主文。
中　　華　　民　　國　　96　　年　　9 　　月　　14　　日
                  民事第四庭    審判長法　官　黃斐君
                                　　　法  官　陳蘇宗
                                　　　法  官　張浴美
以上正本係照原本作成。
再為抗告應以適用法規顯有錯誤為理由，並經本院之許可，該許
可以原裁定所涉及之法律見解具有原則上之重要性者為限。
如提起再抗告者應於裁定送達後十日內向本院提出抗告理由狀（
須按照他造人數附具繕本）並繳納抗告裁判費新臺幣壹仟元，同
時委任律師或具有律師資格之關係人為代理人。
　　　　　　　　　　　　　　　　　　　書記官　郭振祥
中　　華　　民　　國　　96　　年　　9 　　月　　14　　日
                                                      Ｃ
